【裁判字號】    99,上訴,432
【裁判日期】    990204
【裁判案由】    違反槍砲彈藥刀械管制條例
【裁判全文】
臺灣高等法院刑事判決                 99年度上訴字第432號
上  訴  人
即  被  告  甲○○
                    國民
上列上訴人因違反槍砲彈藥刀械管制條例案件，不服臺灣桃園地
方法院98年度訴字第938號，中華民國98年10月12日第一審判決
（起訴案號：臺灣桃園地方法院檢察署98年度偵字第4591號），
提起上訴，本院判決如下：
    主  文
上訴駁回。
    理  由
一、依刑事訴訟法第350條、第361條、第362條、第367條規定，
    不服地方法院之第一審判決而上訴者，須提出上訴書狀，並
    應敘明具體理由，為上訴必備之程式；其所提出之書狀未敘
    述上訴理由，或僅曾以言詞陳述上訴理由者，均應於上訴期
    間屆滿後20日內補提理由書於第一審法院。第一審法院經形
    式審查，認逾期未補提上訴理由者，應定期間先命補正，逾
    期未補正者，為上訴不合法律上之程式，應以裁定駁回。倘
    已提出上訴理由，但所提非屬具體理由者，則由第二審法院
    以上訴不合法律上之程式，判決駁回。而所謂具體理由，必
    係依據卷內既有訴訟資料或提出新事證，指摘或表明第一審
    判決有何採證認事、用法或量刑等足以影響判決本旨之不當
    或違法，而構成應予撤銷之具體事由，始克當之（例如：依
    憑證據法則具體指出所採證據何以不據證據能力，或依憑卷
    證資料，明確指出所為證據證明力之判斷如何違背經驗、論
    理法則）；倘僅泛言原判決認定事實錯誤、違背法令、量刑
    失之過重過輕微，而未依上揭意旨指出具體事由，或形式上
    雖已指出具體事由，然該事由縱使屬實，亦不足以認為原判
    決有何不當或違法者（例如：對不具有調查必要性之證據，
    法院未依聲請調查亦未說明理由，或援用證據不當，但除去
    該證據仍應為同一事實之認定），皆難謂係具體理由，俾與
    第二審上訴制度旨在請求第二審法院撤銷、變更第一審不當
    或違法之判決，以實現個案救濟之立法目的相契合，並節制
    濫行上訴（最高法院97年度台上字第892號決參照）。又觀
    諸刑事訴訟法第361條修正之立法說明三，謂「原審法院對
    上訴書狀有無記載理由，應為形式上之審查，認有欠缺，且
    未據上訴人自行補正者，應定期間先命補正，爰於第三項後
    段明定。至上訴理由是否具體，係第二審法院審查範圍，不
    在命補正之列」，故修正後該規定所指應由第一審法院先命
    補正之「上訴書狀未敘述理由」，係指上訴書狀僅聲明對原
    判決不服，就不服理由未為任何敘述，自形式上觀察，可認
    係未提出上訴理由之情形而言，若上訴書狀對不服之理由已
    有所敘述，僅敘述不具體者，究有別於「未敘述理由」，自
    不生應依該規定命補正之問題。同此旨趣，刑事訴訟法第36
    7條增列為不合法情形之「上訴書狀未敘述理由」者，亦應
    採相同解釋。又上訴書狀已敘述上訴理由，但所述不「具體
    」者，雖非「上訴書狀未敘述理由」一語涵攝之範圍，然既
    不符合「上訴書狀應敘述『具體』理由」之規定，仍屬上訴
    「不合法律上之程式」，且依上開立法說明，此類不合法，
    不在得補正之列，法院自毋庸命補正；而由第二審法院逕認
    上訴不合法，以判決駁回（最高法院97年度台上字第892號
    、第3599號、第3889號判決參照）。
二、本件原判決認定上訴人即被告甲○○前因傷害等案件，經臺
    灣桃園地方法院以92年度簡上字第460號判決各判處有期徒
    刑2月、4月，並定應執行有期徒刑5月確定，於民國93年7月
    22日易科罰金執行完畢。詎仍不知悔改，明知可發射子彈具
    有殺傷力之改造手槍及具有殺傷力之子彈，均屬槍砲彈藥刀
    械管制條例所列管之違禁物，非經主管機關許可，不得無故
    持有、寄藏，仍於92年間某日，基於非法寄藏具有殺傷力改
    造手槍、子彈之犯意，在其臺北縣鶯歌鎮○○街3巷12號住
    處，受真實姓名年籍不詳自稱「許民龍」男子之託付，代為
    保管其以箱子（未據扣案）裝載具有殺傷力之仿SIGSAUER廠
    P220型半自動手槍製造之改造手槍1支（含彈匣2個，槍枝管
    制編號0000000000）及可擊發具殺傷力之改造子彈5顆（採
    樣2顆試射，餘3顆），被告應允並收受上開裝有改造手槍、
    子彈之箱子後，旋將上開槍枝、子彈寄藏於其上開住處，其
    後於98年1月間又攜至其真實姓名年籍不詳不知情之友人位
    於桃園縣桃園市○○路○段98巷30號7樓之1住處（下稱國際
    路住處）而寄藏之等情，係以：被告於原審審理時坦承上揭
    事實不諱，核與證人葉禎證述之情節相符，並有現場照片在
    卷可稽。而扣案之槍枝、子彈經送內政部警政署刑事警察局
    ，經該局以檢視法、性能檢驗法、試射法鑑定結果，認(一)送
    鑑手槍1支（槍枝管制編號：0000000000號），認係改造手
    槍，由仿SIGSAUER廠P220型半自動手槍製造之槍枝，換裝土
    造金屬槍機及槍管而成，擊發功能正常，可供擊發適用子。
    (二)送鑑子彈5顆，認均係非制式子彈，由金屬彈殼組合口徑
    0.25吋之建築工業用彈、直徑8.4±0.5mm金屬彈頭而成，採
    樣2顆試射可擊發，認具殺傷力，有該局98年3月23日刑鑑字
    第0980023810號槍彈鑑定書在卷可按。因認被告寄藏手槍、
    子彈之犯行明確。並以被告於有期徒刑執行完畢5年內，故
    意再犯本件有期徒刑以上之罪，為累犯，應依刑法第47 條
    第1項規定加重其刑。被告以1寄藏行為，同時寄藏槍枝、子
    彈，為想像競合犯，應從一重論以未經許可寄藏槍枝罪，處
    有期徒刑3年4月，併科罰金新台幣（下同）4萬元，罰金如
    易服勞役，以1千元折算1日，併為相關沒收之宣告。已詳敘
    其認定上訴人犯罪事實之依據及憑以認定之理由，核無違法
    或不當之處。上訴意旨略以：原判決處刑太重要求上訴云云
    。惟查：量刑之輕重，係屬事實審法院得依職權自由裁量之
    事項，苟於量刑時，已依行為人之責任為基礎，並斟酌刑法
    第57條各款所指情狀，而未逾越法定範圍，又未濫用其職權
    ，即不得遽指為違法。原審於量刑時，已依上揭規定，審酌
    上訴人明知槍枝氾濫危害社會治安甚鉅，竟仍囿於私情代友
    保管槍枝，惟犯後坦承犯行，態度良好等一切情狀，量處有
    期徒刑3年4月，併科罰金4萬元，既未逾越法定刑度，亦未
    濫用其自由裁量之權限，刑度亦屬妥適，核無不當或違法之
    情形。上訴意旨空言指摘原審量刑過重，並未依據卷內既有
    訴訟資料或提出新事證，指摘或表明原判決量刑有何不當或
    違法，而構成應予撤銷之具體事由，揆諸上開說明，難謂已
    敘述具體理由。本件上訴不合法律上程式，爰不經言詞辯論
    ，逕以判決駁回。
據上論斷，應依刑事訴訟法第367條前段、第372條，判決如主文
。
中    華    民    國    99    年    2    月     4     日
                  刑事第七庭  審判長法  官  宋明蒼
                                    法  官  趙功恆
                                    法  官  楊智勝
以上正本證明與原本無異。
如不服本判決，應於收受送達後10日內向本院提出上訴書狀，其
未敘述上訴之理由者並得於提起上訴後10日內向本院補提理由書
（均須按他造當事人之人數附繕本）「切勿逕送上級法院」。
                                    書記官  林桂玉
中    華    民    國    99    年    2     月    4     日


司法院資訊處製作；財團法人民間司法改革基金會備份。
